【裁判字號】    98,訴,1841
【裁判日期】    990318
【裁判案由】    妨害性自主
【裁判全文】
臺灣臺南地方法院刑事判決              98年度訴字第1841號
公  訴  人  臺灣臺南地方法院檢察署檢察官
被      告  丁○○
指定辯護人  本院公設辯護人乙○○  
上列被告因妨害性自主案件，經檢察官提起公訴（98年度偵字第
16029號），本院判決如下：
    主  文
丁○○對於未滿十四歲之女子為性交，共參罪，各處有期徒刑壹
年陸月，應執行有期徒刑壹年捌月。緩刑參年，緩刑期內付保護
管束。
    事  實
一、丁○○於民國98年7月間某日，經由國中學弟認識當時就讀
    國中二年級而未滿14歲之甲○（卷內代號0000-0000號，84
    年10月間生，姓名年籍詳卷附對照表），多次電話聊天或相
    約見面後，明知甲○尚未滿14歲，性自主及判斷能力未臻成
    熟，竟仍分別基於對未滿14歲之女子為性交之故意：（一）
    於98年7月間某日，在甲○位於臺南縣安定鄉住處（地址詳
    卷）對面教堂男廁所內，親吻甲○嘴巴、撫摸甲○胸部後，
    將陰莖插入甲○陰道內而為性交行為1次。（二）於同年8月
    間某日，同在上開地點，將陰莖插入甲○陰道內而為性交行
    為1次。（三）於同年9月間某日，在安定國中圖書館內，將
    陰莖插入甲○陰道而為性交行為1次。嗣甲○之母（卷內代
    號0000-0000A號，姓名年籍詳卷附對照表）於同年10月間發
    現甲○懷孕，報警處理始查悉上情。
二、案經甲○、甲○之母訴由臺南市警察局移送臺灣臺南地方法
    院檢察署檢察官偵查起訴。
    理  由
一、本判決下列引用之證據資料，關於傳聞證據部分，業經檢察
    官、被告及辯護人就證據能力表示不爭執，本院審酌該等證
    據作成時之情況，並無何取證之瑕疵或其他不當情事，且與
    本案事實有相當之關連性，認適當作為證據，依刑事訴訟法
    第159條之5第2項規定，具有證據能力，先予敘明。 
二、上開犯罪事實，業據被告於偵查及本院審理中均坦承不諱，
    核與證人甲○於警詢、偵訊時指證兩人相識進而發生數次性
    關係等情節相符，而甲○因此懷孕並接受引產手術，同時採
    取胚胎組織，經DNA型別檢測結果，確認被告應為甲○胎兒
    之親生父親等事實，則有行政院衛生署臺南醫院受理疑似性
    侵害事件驗傷診斷書、內政部警政署刑事警察局鑑驗書各1
    份附卷可稽，足徵被告之自白與事實相符，值得採信。本案
    事證明確，被告犯行，堪以認定。
三、查甲○為84年10月間出生，有卷附年籍對照表可按，於本件
    3次案發當時，均未滿14歲，是核被告先後3次所為，均係犯
    刑法第227條第1項對於未滿14歲之女子為性交罪。又刑法第
    227條第1項之罪，已就被害人係兒童或少年定有特別處罰規
    定，自毋庸再依兒童及少年福利法第70條第1項前段規定加
    重其刑。被告所犯上開3罪，犯意各別，行為獨立，應予分
    論併罰。公訴意旨認被告基於單一之犯意，對甲○為3次性
    交行為，應成立集合犯，容有誤會。再被告所犯係最輕本刑
    有期徒刑3年以上之罪，惟考量被告為本案行為時年僅20餘
    歲，年輕識淺，一時衝動與身心未臻成熟之甲○發生3次性
    行為，於偵查及本院均坦承犯行，態度良好，並於本院與甲
    ○家屬以新台幣（下同）20 萬元達成調解，先行給付10萬
    元完畢，餘款約定分期給付，甲○家屬表示願原諒被告，請
    求法院輕判，有調解筆錄在卷，斟酌上情，認被告犯罪情狀
    並非重大，若科予法定最低刑度，猶嫌過重，不無可憫，爰
    依刑法第59條規定，就被告所犯3罪，均酌減其刑。
四、本院審酌被告未顧及甲○未滿14歲，身心未臻成熟，性自主
    判斷力尚有未足，即率對之為性交行為，更導致甲○懷孕，
    影響A女身心健全發展，誠有可議，惟念其犯後坦承犯行，
    態度良好，業與甲○家屬達成調解，且無何前科素行等一切
    情狀，分別量處如主文所示之刑，並定應執行刑，以示懲儆
    。又被告未曾因故意犯罪受有期徒刑以上刑之宣告，有其前
    案紀錄表可稽，茲念其因一時失慮而觸法，犯後坦承犯行，
    達成調解，業已履行部分調解內容，確有悔意，經此偵審程
    序及科刑教訓，應知警惕而無再犯之虞，上開所受宣告之刑
    以暫不執行為適當，爰依刑法第74條第1項第1款規定，併予
    諭知緩刑3年，以啟自新，復依刑法第93條第1項第1款規定
    ，諭知於緩刑期間付保護管束。
據上論斷，應依刑事訴訟法第299條第1項前段，刑法第227條第
1項、第59條、第51條第5款、第74條第1項第1款、第93條第1項
第1款，判決如主文。
本案經檢察官丙○○到庭執行職務。
中    華    民    國    99    年    3     月    18    日
                  刑事第十二庭  審判長法  官  卓穎毓
                                      法  官  莊玉熙
                                      法  官  周宛瑩 
以上正本證明與原本無異。
如不服本判決應於收受本判後10日內向本院提出上訴書狀，並應
敘述具體理由。其未敘述上訴理由者，應於上訴期間屆滿後20日
內向本院補提理由書狀（均須按他造當事人之人數附繕本）「切
勿逕送上級法院」。
                                書記官  黃傳鈞
中    華    民    國    99    年    3     月    22    日

附錄本案論罪法條： 
中華民國刑法第227條
對於未滿十四歲之男女為性交者，處3年以上10年以下有期徒刑
。
對於未滿十四歲之男女為猥褻之行為者，處6個月以上5年以下有
期徒刑。
對於十四歲以上未滿十六歲之男女為性交者，處7年以下有期徒
刑。
對於十四歲以上未滿十六歲之男女為猥褻之行為者，處3年以下
有期徒刑。
第1項、第3項之未遂犯罰之。

附記事項：告訴人或被害人對於判決如有不服，請具備理由逕向
檢察官聲請檢察官提起上訴，其上訴期間之計算，係以檢察官收
受判決正本日期為準。

司法院資訊處製作；財團法人民間司法改革基金會備份。
